【裁判字號】    89,上易,1607
【裁判日期】    891102
【裁判案由】    傷害
【裁判全文】
臺灣高等法院高雄分院刑事判決          八十九年度上易字第一六七號
    上  訴  人  臺灣高雄地方法院檢察署檢察官
    被      告  甲○○
右上訴人因被告傷害案件，不服臺灣高雄地方法院八十九年度易字第二九六六號中華
民國八十九年八月十日第一審判決（起訴案號：臺灣高雄地方法院檢察署八十九年度
偵字第一０四六０號），提起上訴，本院判決如左：
      主      文
上訴駁回。
      事實及理由
一、本案經本院審理結果，認第一審判決認事用法及量刑均無不當，應予維持，並引
    用第一審判決書記載之事實、證據及理由（如附件）。
二、原審因依刑法第二十八條、第二百七十七條第一項、第四十七條、第四十一條、
    第三十八條第一項第二款、罰金罰鍰提高標準條例第一條前段、第二條之規定，
    並審酌被告犯罪之一切情狀，量處有期徒刑五月，並諭知易科罰金，以三百元折
    算一日。鋁棒一支係被告伊世孝所有供犯罪所用之物，已經被告供乙在卷，雖未
    扣案，但並無法證乙業已滅失，依刑法第三十八條第一項第二款之規定宣告沒收
    。並乙其餘四名共犯所持之木棒並未扣案，並無證據證乙係被告及其共犯所有
    ，不另宣告沒收。認事用法，核無不合，量刑亦屬妥適，檢察官上訴意旨，以原
    審量刑過輕，指摘原判決不當，為無理由，應予駁回。
據上論斷，應依刑事訴訟法第三百六十八條、第三百七十三條，判決如主文。
本案經檢察官邱榮藏到庭執行職務。
中    華    民    國     八十九     年      十一      月     二         日
                              臺灣高等法院高雄分院刑事第九庭
                                  審判長法官  張乙松
                                        法官  江泰章
                                        法官  任森銓
右正本證乙與原本無異。
不得上訴。
                                      書記官  張文斌
中    華    民    國     八十九     年      十一      月     三         日
附錄：本判決論罪科刑法條：
刑法第二百七十七條第一項：
傷害人之身體或健康者，處三年以下有期徒刑，拘役或一千元以下罰金。
                                                                        Ｂ
附件：
臺灣高雄地方法院刑事判決                        八十九年度易字第二九六六號
    公  訴  人  臺灣高雄地方法院檢察署檢察官
    被      告  甲○○  男  三十七歲（民國○○○年○月○○○日生）
                        住高雄市○○區○○里○○街九二巷三十號二樓之一
                        身分證統一編號：Ｅ一二四一二五二九號
右列被告因傷害案件，經檢察官提起公訴（八十九年度偵字第一○四六○號），本院
判決如左︰
    主  文
甲○○共同傷害人之身體，累犯，處有期徒刑伍月，如易科罰金，以佰元折算壹日
。鋁棒壹支沒收。
    事  實
一、甲○○前曾犯有賭博、重利等案件，民國八十六年間，再因違反槍砲彈藥刀械管
    制條例案件，經台灣屏東地方法院判處有期徒刑六月確定，於八十七年八月五日
    入監執行完畢。猶不知悔改，於八十八年十二月二十四日凌晨四時三十分許，在
    高雄市○○區○○路與建興路附近，因向陳建誠催討債務互起衝突，引起在旁之
    友人陳春乙不滿，雙方進而發生口角。甲○○竟於離去後，另夥同四名不詳真實
    姓名、年籍之成年男子，共同基於傷害之犯意聯絡，駕車返回上址，由甲○○持
    其所有之鋁棒一支，其餘四人各持隨手拾取之木棒，共同出手毆打陳春乙，致陳
    春乙受有右側脛腓骨開放性骨折、頭部外傷併臉部撕裂傷（約六公分）等傷害。
二、案經陳春乙訴由高雄市政府警察局三民第二分局移送臺灣高雄地方法院檢察署檢
    察官偵查起訴。
    理  由
一、右揭犯罪事實，迭據被告甲○○於偵查及本院審理時供認不諱，核與告訴人陳春
    乙與在場證人陳建誠於警訊、偵查時指訴及結證證述情節大致相符。而告訴人受
    有前開傷害，則有高雄醫學院附設中和紀念醫院八十九年二月十一日八九診字第
    二－一七七號甲種診斷證乙書一紙及照片四幀在卷可稽，顯見被告自白與事實相
    符。被告罪證乙確，犯行洵堪認定，應依法論科。
二、核被告所為，係犯刑法第二百七十七條第一項之傷害罪。其與某不詳真實姓名、
    年籍之成年男子，就上開傷害犯行，有犯意之聯絡及行為之分擔，為共同正犯。
    又被告前曾犯有賭博、重利等案件，八十六年間，再因違反槍砲彈藥刀械管制條
    例案件，經台灣屏東地方地院判處有期徒刑六月確定，於八十七年八月五日入監
    執行完畢，有台灣高雄地方法院檢察署刑案資料查註紀錄表、本院被告院內索引
    卡紀錄表及台灣高等法院被告全國前案紀錄表各一份在卷可佐，其於五年以內再
    犯有期徒刑以上之本罪，為累犯，應依同法第四十七條規定，加重其刑。審酌被
    告僅因催討債務未果，即心生不滿而與告訴人互起爭執，進而糾眾互毆，造成告
    訴人身體及精神相當損害，且未達成和解，本應論處重刑，惟念本件傷害犯行，
    被告並非自始即蓄意犯罪，且犯罪後坦承犯行，態度良好，審理間亦已盡力圖求
    和解等一切情狀，爰酌情量處如主文所示之刑，並諭知易科罰金之折算標準。又
    鋁棒一支係被告甲○○所有供犯罪所用之物，業據被告於本院審理時供乙在卷，
    雖未扣案，然亦無法證乙業已滅失，應依同法第三十八條第一項第二款規定宣告
    沒收。至其餘四名共犯所持之木棒並未扣案，且係渠等隨手拾取之物，復無證據
    足證係屬被告及其共犯所有，爰不另宣告沒收，併此敘乙。
據上論斷，應依刑事訴訟法第二百九十九條第一項前段，刑法第二十八條、第二百七
十七條第一項、第四十一條、第四十七條、第三十八條第一項第二款，罰金罰鍰提高
標準條例第一條前段、第二條，判決如主文。
中      華      民      國      八十九    年      八    月      十      日
                                    臺灣高雄地方法院刑事第一庭
                                     法  官      邱基峻
右正本證乙與原本無異。
如不服本判決，應於送達後十日內，向本院提出上訴狀。
                                        書記官      王美玲
中      華      民      國    八十九    年     八     月      十    日
附錄本判決論罪之法條全文
刑法第二百七十七條條第一項
  傷害人之身體或健康者，處三年以下有期徒刑、拘役或一千元以罰金。


司法院資訊處製作；財團法人民間司法改革基金會備份。
